# 请教陈版关于出口企业收入确认的问题

提问人：wincolin 时间：2021-06-09 10:29:24
A为境内纸箱生产企业，B为香港注册的公司，B系A公司全资子公司，C是香港的一家贸易公司，D是日本公司，F为D在中国的全资子公司。
1 、D向C下采购订单，C与A签订框架协议，同时针对D的需求，C向A下采购订单单；
2 、A在国内保税采购原材料生产纸箱，按订单报关转厂发货给F。
3 、报关单上金额假设每件商品国 15 元，该 15 元的收款是由D汇款至C，C从中扣掉 5 元，最终A收款 10 元；
4 、A与D没有签订任何协议。
问题：
1 、从A的角度看，D是否是A的客户？A就该笔交易应确认金额收入（ 15 元还是 10 元）？
2 、如果确认 10 元的收入，那么收入确认金额与报关单金额不一致是否合理？是否会影响国税核销？

回答人：chenyiwei
这种情况要区分C在整个交易环节中是代理人还是主要责任人。一般理解属于代理人的可能性较大，相应地，A的客户应为D。A应确认收入 15 和合同取得成本 5 。